臺灣高雄地方法院刑事判決　　　　　　 100年度簡字第5585號
公　訴　人　臺灣高雄地方法院檢察署檢察官
被　　　告　劉小棻
選任辯護人　唐國盛律師（財團法人法律扶助基金會）
上列被告因偽證案件，經檢察官提起公訴（100 年度偵字第1711
4 號），被告自白犯罪，本院合議庭認宜以簡易判決處刑（原案
號：100 年度審訴字第2525號），爰不經通常審理程序，裁定由
受命法官獨任逕以簡易判決處刑如下：
    主  文
劉小棻犯偽證罪，累犯，處有期徒刑參月。
    事實及理由
一、本件犯罪事實及證據，除證據部分補充「被告劉小棻於本院
    準備程序之自白」外，餘均引用檢察官起訴書（如附件）之
    記載。
二、論罪科刑：
  (一)核被告劉小棻所為係犯刑法第168條之偽證罪。又其前因偽
    造文書、詐欺等案件，分別經本院以98年度審簡字第5360號
    判決、98年度審簡字第5801號判決判處有期徒刑3月、2月、
    2月確定。嗣經裁定應執行刑有期徒刑5月確定，甫於民國99
    年4月27日易科罰金執行完畢，有臺灣高等法院被告前案紀
    錄表在卷可稽，其受有期徒刑執行完畢，5年內故意再犯本
    件最重本刑為有期徒刑以上之罪，為累犯，應依刑法第47條
    第1項規定加重其刑。
  (二)至辯護人雖以被告患有憂鬱症、缺氧性腦病變，為永久輕度
    精神障礙患者，請求依刑法第19條第2項規定減輕其刑，並
    提出被告身心障礙手冊、高雄榮民總醫院診斷證明書為據，
    惟參酌被告為脫免友人李翔琳應負之竊盜罪責，始在本院10
    0年度易字第119號李翔琳竊盜案件中為虛偽之證述，足見其
    對何種行為係屬違法，有清楚之認知及辨識能力，又參酌其
    證述內容，可見其思路清晰，對於審判長之問答並能為有條
    理而合於一定邏輯之證述，有本院100年度易字第119號案件
    100年2月14日審判筆錄在卷可憑，堪認其偽證犯行當時，並
    無因精神障礙或其他心智缺陷，致不能辨識其行為違法或欠
    缺依其辨識而行為之能力，或辨識行為違法或依其辨識而行
    為之能力，有顯著減低之情形，自不得援引刑法第19條規定
    ，減輕或免除其刑。爰審酌被告為迴護李翔琳之犯行，於法
    院審理中具結後為虛偽陳述，致生司法機關於錯誤判斷之危
    險，惟念及其於本院審理中已坦承犯行，深表悔悟，並斟酌
    其犯罪之動機、目的、罹患有精神疾病，暨其學歷為高職畢
    業、現無業等一切情狀，量處如主文所示之刑，以資懲儆。
三、據上論斷，依刑事訴訟法第449 條第2 項、第3 項、第454
    條第2 項，刑法第168 條、第47條第1 項，逕以簡易判決處
    刑如主文。
四、如不服本判決，得自收受送達之日起10日內，向本院提起上
    訴。
中    華    民    國    100   年    12    月    27    日
                  高雄簡易庭  法  官  王  琁
以上正本證明與原本無異。
如不服本判決，應於判決送達後10日內，向本院提出上訴書狀。
中    華    民    國    100   年    12    月    27    日
                              書記官  陳靜瑤
附錄本判決論罪科刑之法條全文：
中華民國刑法第168 條
於執行審判職務之公署審判時或於檢察官偵查時，證人、鑑定人
、通譯於案情有重要關係之事項，供前或供後具結，而為虛偽陳
述者，處7 年以下有期徒刑。
附件
臺灣高雄地方法院檢察署檢察官起訴書
                                    100年度偵字第17114號
    被      告  劉小棻  女  34歲（民國○○年○月○○日生）
                        住高雄市前鎮區○○○路260號12樓
                          之9
                        居高雄市鼓山區○○○路101巷1號
                        國民身分證統一編號：Ｚ000000000號
上列被告因偽證案件，業經偵查終結，認應提起公訴，茲將犯罪
事實及證據並所犯法條分敘如下：
        犯罪事實
一、劉小棻前因偽造文書、詐欺案件，分別經臺灣高雄地方法院
    判處有期徒刑3月、2月、2月確定，經裁定應執行有期徒刑5
    月確定，並於99年4月27日易科罰金執行完畢。詎其猶不知
    悔改，其明知李翔琳基於為自己不法所有之意圖及竊盜犯意
    ，於民國99年10月17日下午4時許，在高雄市○○區○○路
    591號「香萍美檳榔攤」，趁無人注意之際，徒手竊取該處
    櫃臺抽屜內之現金新臺幣（下同）1600元以供己用等事實，
    竟基於偽證之犯意，於100年2月14日，臺灣高雄地方法院審
    理100年度易字第119號被告李翔琳涉犯竊盜案件之開庭時，
    以證人身分供前具結，對於案情有重要關係之事項即李翔琳
    曾否於上開時、地為上述犯行之情節，為虛偽不實之陳述，
    證稱李翔琳並未為上述犯行云云，以圖掩飾李翔琳所涉上開
    竊盜罪嫌，足以影響刑事案件審判之正確性及國家刑罰權之
    正確行使。
二、案經本署檢察官自動簽分偵辦。
        證據並所犯法條
一、證據清單及待證事實
┌──┬───────────┬───────────┐
│編號│證據方法              │待證事實              │
├──┼───────────┼───────────┤
│ 一 │被告劉小棻於偵訊中之供│全部之犯罪事實。      │
│    │述                    │                      │
├──┼───────────┼───────────┤
│ 二 │被告於本署99年度偵字第│被告劉小棻供稱曾於上揭│
│    │34921號之供述         │時地親見李翔琳徒手竊取│
│    │                      │上開現金之事實。      │
├──┼───────────┼───────────┤
│ 三 │臺灣高雄地方法院100年 │被告供前具結偽稱李翔琳│
│    │度易字第119號100年2月 │並未於上揭時地徒手竊取│
│    │14日審判筆錄、錄音光碟│上開現金之事實。      │
│    │1片及證人具結文1紙    │                      │
├──┼───────────┼───────────┤
│ 四 │臺灣高雄地方法院100年 │被告於臺灣高雄地方法院│
│    │度易字第119號刑事判決 │100年2月14日審理庭中所│
│    │                      │為虛偽之陳述，未經法院│
│    │                      │採信之事實。          │
├──┼───────────┼───────────┤
│ 五 │本署刑案資料查註紀錄表│被告於受有期徒刑執行完│
│    │                      │畢後，5年內故意再犯本 │
│    │                      │件有期徒刑以上之罪之事│
│    │                      │實。                  │
└──┴───────────┴───────────┘
二、核被告劉小棻所為，係犯刑法第168條之偽證罪嫌。又被告
    於受有期徒刑執行完畢後，5年內故意再犯本件有期徒刑以
    上之罪，有本署刑案資料查註紀錄表可參，為累犯，請依刑
    法第47條第1項之規定，加重其刑。
三、依刑事訴訟法第251條第1項提起公訴。
    此  致
臺灣高雄地方法院
中    華    民    國   100    年    7     月    9     日
                              檢  察  官  朱華君